臺灣臺中地方法院刑事判決　　　　　　　　　　　九十三年度豐簡上字第六五六號
　　上　訴　人　臺灣臺中地方法院檢察署檢察官
　　被　　　告　甲○○
右上訴人因被告違反電子遊戲場業管理條例案件，不服本院豐原簡易庭九十三年度豐
簡字第五九０號中華民國九十三年十月二十七日第一審簡易判決（聲請案號：臺灣臺
中地方法院檢察署九十三年度偵字第一三二六六號，併辦案號：九十三年度偵字第一
五三三０號），提起上訴及移
第一七四五五號、第二０八０二號、第二一二六五號、九十四年度偵字第一八三號、
第二０七八號、第三九九九號、第三六九八號、第四０八九號，及臺灣彰化地方法院
檢察署九十四年度偵字第五四０號），本院管轄之合議庭逕為第一審判決如左：
    主  文
原判決撤銷。
甲○○共同連續違反未依電子遊戲場業管理條例規定辦理營利事業登記者，不得經營
電子遊戲場業之規定，累犯，處有期徒刑壹年，併科罰金新臺幣肆拾萬元，罰金如易
服勞役，以罰金總額與陸個月之日數比例折算。扣案如附表所示之物均沒收。
    犯罪事實
一、甲○○前已因違反電子遊戲場業管理條例案件，經臺灣高等法院臺中分院於民國
    九十三年七月一日以九十三年度上易字第四九二號判處有期徒刑六月，併科罰金
    新臺幣（下同）六十萬元，並諭知有期徒刑如易科罰金及罰金如易服勞役之折算
    標準確定，於九十三年八月十九日執行完畢。詎仍不知悔改，其明知未依電子遊
    戲場業管理條例之規定辦理營利事業登記者，不得經營電子遊戲場業，竟仍基於
    違反電子遊戲場業管理條例之概括犯意，未向主管機關辦理營利事業登記，即自
    前案判決後之九十三年七月二日起至九十四年二月二十八日止，先後在如附表所
    示時間、地點，擺設如附表所示之電子遊戲機具，供不特定人以現金兌換代幣投
    擲把玩，以此方式違規經營電子遊戲場業。其中甲○○於經營如附表編號八所示
    「冠中冠」撞球場時，另自九十三年十月初某日起，以月薪一萬八千元代價，僱
    用與之有共同犯意聯絡，且知情該處未辦理電子遊戲場業管理條例營利事業登記
    之游家豪（另由臺灣彰化地方法院檢察署檢察官聲請簡易判決處刑）擔任店員，
    負責機檯之兌換代幣、撞球券及等值之布娃娃等商品事宜，而共同違法經營該電
    子遊戲場業。甲○○於違規經營如附表編號八所示「冠中冠」撞球場擺設電子遊
    戲機具之同時，與游家豪共同基於賭博之概括犯意聯絡，於違規經營如附表編號
    九、十所示「ＳＴＯＰ」超商擺設電子遊戲機具之同時，亦基於賭博之概括犯意
    ，在上開撞球場及超商內之公眾得出入之場所，與不特定之賭客賭博財物，其賭
    博方法為賭客以現金十元兌換一枚代幣，以投代幣方式把玩，押注後若押中，可
    贏得賠率二倍至一百倍或五倍至五百倍不等之分數，不玩時所得之分數可洗分兌
    換店內等值商品或撞球券或兌換現金。嗣分別於如附表所示查獲時間為警查獲，
    並扣得如附表所示之查扣物品。
二、案經臺中縣警察局大甲分局報請臺灣臺中地方法院檢察署檢察官偵查後聲請簡易
    判決處刑暨同署檢察官及臺灣彰化地方法院檢察署檢察官移送併辦。
    理  由
一、訊據被告甲○○固坦承未申請經營電子遊戲場業之登記，卻於如附表所載時地擺
    設電子遊戲機具為警查獲之事實不諱，惟矢口否認有何賭博犯行，辯稱：店內所
    經營之電子遊戲機具，把玩者如果贏得分數，僅能兌換店內布娃娃，其中如附表
    編號八所示撞球場先前可以兌換撞球券，但之後改兌換布娃娃，而且都只能兌換
    一次，價值均不超過一千元，至於把玩者稱可以兌換現金，可能是新到任的店員
    講錯了云云。
二、經查：
  (一)被告自白違反電子遊戲場業管理條例之犯行，核與證人即店員黃愉雯、鍾艾婷、
    陳冠婷、徐雅琪、陳雅慧、陳政耀、郭宇鈞、游家豪、王俊傑、林佳禎、姚姍汶
    ，及把玩者游仁豪、蔡忠偉、蔡自宗、王葉明、林郁凱、彭僑偉、張國安、鄭全
    祐、鍾帆等人於警、偵訊時陳述情節相符，復有如附表所示電子遊戲機具、代幣
    、監視鏡頭、監視螢幕電視、球券、出勤卡扣案暨載明警員查獲經過之職務報告
    書、現場圖、現場照片、營利事業登記證等件附卷可資佐證，足見被告此部分自
    白確與事實相符，而堪予採信。
  (二)被告雖否認有賭博犯行，惟：
  1.證人游家豪（查獲時擔任如附表編號八所示「冠中冠」撞球場之店員）於九十四
    年一月十二日警詢時陳稱：客人把玩機檯後所得面板上積分，所贏分數可以兌換
    同等值之撞球券，如未打撞球，則由客人自行保留該球券等語；於同年月十三日
    臺灣彰化地方法院檢察署檢察官偵訊時亦為相同之陳述，並陳稱一般硬幣不可以
    把玩店內之電子遊戲機具等語。被告於九十四年一月十三日警詢時，供稱：客人
    把玩電玩後，可以機臺上面板所得分數兌換球券及布娃娃，以一比一之方式兌換
    球券，之前係先兌換球券，之後改兌換布娃娃等語。
  2.證人王俊傑（查獲時擔任如附表編號九所示「ＳＴＯＰ」超商之店員）於九十四
    年二月四日臺灣臺中地方法院檢察署檢察官偵訊時陳稱：伊在現場擔任買賣東西
    及兌換代幣之工作，把玩者在機檯面板上所贏得之分數，可以兌換店內等值商品
    ，但不能兌換現金等語。被告於同日檢察官偵訊時對於上情亦表示正確無意見，
    並同意就其所違反之電子遊戲場業管理條例及賭博犯行予以認罪等情。
  3.證人鄭全祐（查獲時係前往如附表編號十所示「ＳＴＯＰ」超商內把玩者）於九
    十四年一月二十七日警詢時陳稱：查獲當日伊以三百元向女店員兌換三十枚代幣
    ，由該女店員開啟暗門讓伊進入把玩，把玩麻將檯時，係先投入一枚代幣，機檯
    即可押注一次，押注數量由把玩者自行決定，輸了就輸了，胡了（贏了）則視檯
    數而贏得代幣，小瑪莉（金象王）則投入一枚代幣顯示十分，按鈕進行押注，按
    跑馬燈即開始進行轉動，再視跑馬燈停於何倍數之選項，如押中，則視倍數乘以
    押注金額，即為得分數，伊已輸掉三百元，如果贏錢者，則可在店家外面換取現
    金或香菸等物品，伊製作筆錄過程意識皆清楚，警方並未有威脅利誘之情況等語
    。
  4.被告於本院九十四年四月六日審理時，亦供認伊所經營之電子遊戲機具，如把玩
    者贏得分數，均可以面板上之分數兌換店內等值之物品無誤（參本院卷第一０二
    頁筆錄）。而按刑法第二百六十六條第一項但書所謂暫時供人娛樂之物為賭者，
    不在處罰之列，係認所賭之財物經濟價值微小，依一般社會觀念常不予重視，而
    於社會經濟秩序尚屬無害而言。本案被告雖辯稱把玩者如贏得分數僅能兌換球券
    或布娃娃，且只能兌換一次，價值在一千元以下云云，然被告於違規經營如附表
    編號八、九、十所示電子遊戲場業，而分別為警查獲，其上並未註記僅能兌換一
    次布娃娃，且價值在一千元以下之條件，此觀其各次為警查獲時當場拍攝之照片
    數幀可證，而證人游家豪、王俊傑、鄭全祐亦均未為相同之陳述，顯然被告允許
    把玩者可以機檯上所贏得分數無限制兌換店內球券或布娃娃等等值商品，以達利
    用獎品迂迴兌換現金之目的，甚至如證人鄭全祐所述直接兌換現金，況且其所提
    供之布娃娃等兌換物品，顯非能即時消費，即與暫時供人娛樂之物有別，是被告
對不特定把玩者贏得機檯面板上分數時，無限制且不限次數地提供兌換球券及等
    值商品，仍具有社會侵害性，自仍應負賭博罪責。是被告此部分辯解顯無可採。
  (三)本件事證業臻明確，被告有違反電子遊戲場業管理條例及賭博等犯行，均堪認定
    。
二、核被告所為，係犯刑法第二百六十六條第一項前段之普通賭博罪及違反電子遊戲
    場業管理條例第十五條之規定，應依同條例第二十二條規定處罰。被告與店員游
    家豪就如附表編號八所示違反電子遊戲管理條例及賭博犯行，彼此間具有犯意聯
    絡與行為分擔，為共同正犯。被告於如附表所示先後多次違反電子遊戲場業管理
    條例犯行，暨於如附表編號八、九、十所示多次賭博犯行，均時間緊接，手段相
    同，所犯構成要件復相同，顯均係基於概括犯意反覆為之，均為連續犯，應依刑
    法第五十六條之規定各論以一罪，並均依法加重其刑。其所犯上開二罪間，具有
    方法與結果之牽連關係，為牽連犯，依刑法第五十五條規定從一重之違反電子遊
    戲場業管理條例第二十二條之罪處斷。如附表編號一以外之犯罪事實，雖未據公
    訴人聲請簡易判決處刑，惟與已聲請簡易判決處刑之犯罪事實間分別有連續犯及
    牽連犯之裁判上一罪關係，自為聲請簡易判決效力所及，而為本院所得併予審究
    者，並經本院一併斟酌，合予敘明。又被告前曾因違反電子遊戲場業管理條例案
    件，經法院判處有期徒刑六月，併科罰金六十萬元，並諭知有期徒刑如易科罰金
    及罰金如易服勞役之折算標準確定，於九十三年八月十九日執行完畢等情，有臺
    灣高等法院被告全國前案紀錄表一紙在卷可按，其於前案執行完畢後五年內再犯
    本案有期徒刑以上之罪，為累犯，依刑法第四十七條規定加重其刑，並依法遞加
    重其刑。原審以被告事證明確而予論罪科刑，固非無見，惟查原審認定就被告犯
    有如附表編號二所示違反電子遊戲場業管理條例之時間係自九十三年八月六日起
    至同年八月三十日止，無非係根據證人鍾艾婷於九十三年八月三十日之警詢筆錄
    陳稱其自九十三年八月六日開始上班時即有扣案機檯之擺設乙情為據，然證人鍾
    艾婷於同日檢察官偵訊時則陳稱：伊於九十三年八月六日任職，任職時就已經有
    該些機檯了等詞（參九十三年度偵字第一五三三０號偵卷所附警、偵訊筆錄），
    被告於嗣後檢察官偵訊時並未到庭應訊，於本院九十四年一月十九日審理時則供
    稱如附表編號二所示之擺設機檯時間也是自從前案判決後即自九十三年七月二日
    起開始擺設，並於同年八月三十日遭警查獲等情（參本院卷第六十頁、第六一頁
    筆錄），可見被告應係自前案違反電子遊戲場業管理條例判決後即自九十三年七
    月二日起開始擺設，檢察官移送併辦意旨認被告係自九十三年八月六日起開始擺
    設機檯，容有誤會，原審未察，據為相同之認定，及對於前開臺灣臺中地方法院
    檢察署檢察官以九十三年度偵字第一八六０五號、第一七四五五號、第二０八０
    二號、第二一二六五號、九十四年度偵字第一八三號、第二０七八號、第三九九
    九號、第三六九八號、第四０八九號及臺灣彰化地方法院檢察署以九十四年度偵
    字第五四０號等案件移送併辦部分之具有連續犯、牽連犯之裁判上一罪關係之犯
    罪事實，未及審酌，亦有未合。原審判決既有如上所指不當之處，上訴人執未及
    審酌移送併辦部分之理由聲明上訴，核無不合，自應由本院將原判決撤銷，另為
    適當之判決。爰審酌被告前已因擺設八十六臺賭博性電子遊戲機具，經臺灣高等
    法院臺中分院認定其有違反電子遊戲場業管理條例及賭博等犯行，而判處有期徒
    刑六月，併科罰金新臺幣六十萬元，並諭知有期徒刑如易科罰金及罰金如易服勞
    役之折算標準確定，於九十三年八月十九日執行完畢等節，有前開紀錄表暨前揭
    判決書各乙份存卷可查，被告於前案後仍不知悔改，在未向主管機關申請電子遊
    戲場業之核准設立登記前，繼續擺設，且屢於多次遭查獲後，未幾復於原址再行
    擺設，無視於法院先前判決執行之效果，公然挑戰公權力，雖迭自警、偵訊及本
    院行準備程序、審理時均坦承違反電子遊戲場業管理條例之犯行，惟仍否認有賭
    博行為，況依其屢犯之情況，顯然仍存有投機心，難認有徹底悔改之意，益見其
    所為本案違法行為獲利甚鉅，否則任何一普通百姓亦不致於遭判處徒刑、繳納鉅
    額罰金後，仍然恣意續行犯罪行為，是本案實不宜予以輕縱等一切情狀，量處如
    主文所示之刑，並就罰金部分諭知易服勞役之折算標準。扣案之如附表所示電子
    遊戲機具共五十二臺、代幣七萬二千五百九十五枚及球券二十五張，均為被告所
    有違法供經營電子遊戲場業所用之物，業據其於本院審理時供明在卷；至監視鏡
    頭一支及監視螢幕電視一臺，被告雖辯稱以為監視店內員工有無行竊所用，然其
    並不否認該物係裝設在倉庫內，且依查獲當時現場圖及現場照片顯示（附於九十
    三年度偵字第一七四五五號卷第二八頁、二九頁），監視鏡頭一支係裝設於擺設
    機檯之倉庫內，監視螢幕電視一臺則擺放於櫃檯旁，且該螢幕直接顯示倉庫內之
    機檯情況，並非直接顯示櫃檯位置，顯非如被告所辯是監視員工有無行竊之用，
    應認上開物品亦為供被告違反經營電子遊戲場業所用之物，均依刑法第三十八條
    第一項第二款規定宣告沒收之。
三、按檢察官聲請以簡易判決處刑之案件，經法院認為有第四百五十一條之一第四項
    但書之情形者，應適用通常訴訟程序審判之，刑事訴訟法第四百五十二條定有明
    文；且對於簡易判決之上訴，準用刑訴法第三編第一章及第二章之規定，管轄第
    二審之地方法院合議庭受理簡易判決上訴案件，應依通常程序審理。其認案件有
    刑訴法第四百五十二條之情形者，應撤銷原判決，逕依通常程序為第一審判決，
    法院辦理刑事訴訟簡易程序案件應行注意事項第十四項亦有規定。查本院認定本
    案之犯罪事實尚有如臺灣臺中地方法院檢察署檢察官移送之九十三年度偵字第一
    八六０五號、第一七四五五號、第二０八０二號、第二一二六五號、九十四年度
    偵字第一八三號、第二０七八號、第三九九九號、第三六九八號、第四０八九號
    案件及臺灣彰化地方法院檢察署檢察官以九十四年度偵字第五四０號案件部分，
    顯然與檢察官據以求處罪刑之事實不符，而有刑事訴訟法第四百五十一條之一第
    四項但書第二款前段之情形，依前揭法律規定，原審乃屬誤用簡易處刑程序，應
    由本院合議庭逕依通常程序審理後，而為第一審之判決，檢察官或被告如不服本
    判決，仍得於法定上訴期間內，向管轄之第二審法院提起上訴，附此敘明。
四、臺灣臺中地方法院檢察署另於九十四年四月四日以九十四年度偵字第五七三０號
    案件移送併辦部分，惟該部分係於同日十七時三十分始經本院收文室收文，翌日
    適逢清明節放假，本案於九十四年四月六日上午九時二十分審理時，尚未呈現上
    開併辦部分之證據資料，自無從為本院於本案所得併予審理，自應退回原承辦股
    處理，附此敘明。
據上論斷，應依刑事訴訟法第四百五十五條之一第一項第三項、第四百五十二條、第
四百五十一條之一第四項但書第二款、第三百六十九條第一項前段、第三百六十四條
、第二百九十九條第一項前段，電子遊戲場業管理條例第二十二條，刑法第十一條前
段、第二十八條、第五十六條、第二百六十六條第一項前段、第五十五條、第四十七
條、第四十二條第三項、第三十八條第一項第二款，罰金罰鍰提高標準條例第一條前
段、第二條，判決如主文。
中      華      民      國      九十四    年        四    月    二十    日
                            臺灣臺中地方法院刑事第四庭
                                  審判長法  官  張靜琪
                                        法  官  吳進發
                                        法  官  賴妙雲
右正本證明與原本無異。
如不服本判決，應於送達後十日內向本院提出上訴狀（須附繕本），上訴於臺灣高等
法院臺中分院。
                                        書記官
中      華      民      國      九十四    年        四    月    二十    日
附錄論罪科刑法條
電子遊戲場業管理條例第二十二條
刑法第二百六十六條第一項前段
附表：
┌───┬───────┬──────────┬─────────────┐
│ 編號 │經營時間      │擺設地點            │ 查扣物品                 │
├───┼───────┼──────────┼─────────────┤
│ 一   │93.07.02起至  │臺中縣外埔鄉大同村  │魔法球電玩一臺            │
│      │93.07.06被查獲│甲后路二四三號      │大舞臺電玩二臺        │
│      │止            │「ＳＴＯＰ」超商    │滿貫大亨麻將電玩一臺      │
│      │              │                    │（均含ＩＣ板）            │
│      │              │                    │代幣四九四二枚            │
├───┼───────┼──────────┼─────────────┤
│ 二   │93.07.02起至  │臺中縣豐原市        │大舞臺電玩二臺            │
│      │93.08.30被查獲│三豐路八四六號      │金象王電玩一臺            │
│      │止            │「富而樂」超商      │劍龍電玩一臺              │
│      │              │                    │麻將臺電玩一臺            │
│      │              │                    │（均含ＩＣ板）            │
│      │              │                    │代幣一六０一枚            │
├───┼───────┼──────────┼─────────────┤
│ 三   │93.08中旬起   │臺中縣后里鄉        │大舞臺小瑪莉二臺          │
│      │起93.09.16止  │三豐路二六九號      │龍鳳小瑪莉一臺            │
│      │被查獲止      │「ＳＴＯＰ」超商    │滿貫大亨麻將一臺          │
│      │              │                    │（均含ＩＣ板）            │
│      │              │                    │代幣四一四枚              │
├───┼───────┼──────────┼─────────────┤
│ 四   │93.09.  起至  │臺中縣豐原市        │小舞臺小瑪莉一臺          │
│      │93.09.30被查獲│三豐路八四六號      │龍鳳小瑪莉一臺            │
│      │止            │「富而樂」超商      │魔法球小瑪莉一臺          │
│      │              │                    │大舞臺小瑪莉一臺          │
│      │              │                    │麻將臺一臺                │
│      │              │                    │（均含ＩＣ板）            │
│      │              │                    │代幣三三三四０枚          │
│      │              │                    │監視鏡頭一支              │
│      │              │                    │監視螢幕電視一臺          │
├───┼───────┼──────────┼─────────────┤
│ 五   │93.07.02起至  │臺中縣潭子鄉○○路  │大舞臺二臺                │
│      │93.11.24被查獲│一段一二號          │滿貫大亨一臺              │
│      │止            │「親旺」超商        │金象王一臺                │
│      │              │                    │魔法球一臺                │
│      │              │                    │代幣四０四枚              │
├───┼───────┼──────────┼─────────────┤
│ 六   │93.10.01至93. │臺中縣豐原市        │超級大舞臺二臺            │
│      │12.05被查獲止 │三豐路八四六號      │滿貫大亨一臺              │
│      │              │「富而樂」超商      │魔法球一臺                │
│      │              │                    │金象王一臺                │
│      │              │                    │（均含ＩＣ板）            │
│      │              │                    │代幣八八六枚              │
├───┼───────┼──────────┼─────────────┤
│ 七   │93.07.02至93. │臺中縣豐原市        │魔法球小瑪莉四臺          │
│      │12.07被查獲止 │豐勢路一段二四六號  │滿貫大亨麻將一臺          │
│      │              │「ＳＴＯＰ」超商    │（均含ＩＣ板）            │
│      │              │                    │代幣二三六枚              │
├───┼───────┼──────────┼─────────────┤
│ 八   │93.10.初某日至│彰化縣溪湖鎮○○路  │超級大舞臺二臺            │
│      │94.01.12被查獲│四三八號            │球券二十五張              │
│      │止            │「冠中冠」撞球場    │（均含ＩＣ板）            │
│      │              │                    │代幣一六０八枚            │
├───┼───────┼──────────┼─────────────┤
│ 九   │93.11.中旬至  │臺中縣大里市        │大舞臺（小瑪利變異體）三臺│
│      │94.01.23被查獲│長興一街二十五號    │滿貫大亨麻將二臺          │
│      │止            │「ＳＴＯＰ」超商    │金象王（小瑪利變異體）一臺│
│      │              │                    │（均含ＩＣ板）            │
│      │              │                    │代幣二五０二０枚          │
├───┼───────┼──────────┼─────────────┤
│ 十   │93.11.中旬至  │臺中縣大雅鄉三和村  │超級大舞臺二臺            │
│      │94.01.27被查獲│雅潭路一七二號      │金象王一臺                │
│      │止            │「ＳＴＯＰ」超商    │魔法球一臺                │
│      │              │                    │滿貫大亨一臺              │
│      │              │                    │（均含ＩＣ板）            │
│      │              │                    │代幣一九四０枚            │
├───┼───────┼──────────┼─────────────┤
│ 十一 │93.07.02起至  │臺中縣豐原市        │超級大舞臺二臺            │
│      │94.02.28被查獲│豐勢路一段二四六號  │大舞臺一臺                │
│      │止            │「ＳＴＯＰ」超商    │彩金象一臺                │
│      │              │                    │魔法球一臺                │
│      │              │                    │滿貫大亨一臺              │
│      │              │                    │（均含ＩＣ板）            │
│      │              │                    │代幣二二０四枚            │
└───┴───────┴──────────┴─────────────┘
